Inventaris van het archief van de Commissie Vervoervergunningen, 1927-1990
Nationaal Archief, Den Haag
- Goederenvervoer, zorgdrager minister van Verkeer en Waterstaat 1945-1996, 085
  - Het nader uitwerken van het te voeren beleid met betrekking tot het verlenen van vergunningen. 1954-1959, 330
    - Behandeling door de rijks(hoofd)inspecteurs van het Verkeer van aanvragen/verzoeken om vervoervergunningen voor vervoer op de weg en op het water., 1954-1966; 974; -1.812.12 (92)/573; pak
    - Besprekingen over het opstellen van modelbeschikkingen voor de verlening van een vergunning voor ongeregeld vervoer te water ex art. 34 van de Wet Goederenvervoer Binnenscheepvaart (WGB)., 1954-1966; 210; -1.813.122/627
    - Interpretatie van het begrip vervoer/vervoerder, verlader en een beschouwing of een vergunning geldswaarde heeft en als vermogensbestanddeel moet worden beschouwd., 1954-1970; 965; pak
    - Besprekingen over het beleid inzake ongeregeld en beperkt ongeregeld vervoer te water., 1954-1973; 200; -1.813.12/626
    - Onderzoek naar de winstgevendheid alsmede naar de ouderdom en vernieuwing van de Nederlandse binnenvloot., 1954-1981; 175; -1.813.5/621; pak
    - Overleg over het beleid van de vergunningverlening in de binnenvaart., 1954-1984; 229; -1.813.1(07)/632; pak
    - Redevoeringen en publicaties over de taak en activiteiten van de commissie., 1954-1984; 981-983
      - 1954-1962, 981; 639, 695; pak
      - 1964-1971, 982; 638, 693; pak
      - 1976-1984, 983; 691, 692
    - Advisering aan de staatssecretaris van Verkeer en Waterstaat over het wijzigen van art. 2, 3, 4, 5, 6, 7, 8, 16, 17, 22, 33, 35, 42, 46, 47, 49, 50, 51, 58, 66, 70, 72, 73, 79, 85, 87, 90, 91, 107, 125, 132, 133, 134 en 154 van het Uitvoeringsbesluit Goederenvervoer Binnenscheepvaart (UGB) en het wijzigen van art. 5, 12, 15, 18, 21, 23, 26, 29, 32, 33, 34, 35, 37, 38, 39, 40, 41, 43, 45, 51, 55, 58 en 60 van de Wet Goederenvervoer Binnenscheepvaart (WGB)., 1954-1985; 225; -1.813.1(07.76)/631; pak
    - Het beoordelen van en de wijze van uitvoering van het beleid ten aanzien van de behandeling van aanvragen en verzoeken voor vergunningen in het beroepsgoederenvervoer over de weg en het water., 1954-1987; 362; -1.811.1(07)/546; pak
    - Wet Goederenvervoer Binnenscheepvaart (WGB) art. 32/33., 1954-1990; div. nrs.
      - Overleg over de eventuele wijziging met betrekking tot aanvragen van buitenlandse ondernemers, zoals bedoeld in art. 32/33 van de Wet Goederenvervoer Binnenscheepvaart (WGB), om aan het vervoer in Nederland te kunnen deelnemen, 1954-1988, 173; -1.813.32/621
      - Bekendmakingen in de Staatscourant inzake stopzetting verlening vergunningen ex. art. 32/33 van de Wet Goederenvervoer Binnenscheepvaart (WGB) alsmede vaststelling nieuwe technische eisen waaraan voor de verlening van dergelijke vergunningen moet worden voldaan, 1966-1987, 182; -1.813.51/623; pak
      - Overleg over het stellen van eisen en normen aan binnenschepen volgens ex. art. 32/33 van de Wet Goederenvervoer Binnenscheepvaart (WGB) met betrekking tot normbesomming en kwaliteitseisen van binnenvaartuigen. 1968-1990, 178-180
        - 1968-1990, 180; -1.813.51/623; pak
        - 1971-1988, 179; -1.813.51/622; pak
        - 1977-1980, 178; -1.813.51/622
      - Bekendmakingen met betrekking tot het beleid ten aanzien van het ongeregeld vervoer als bedoeld in art. 32/33 van de Wet Goederenvervoer Binnenscheepvaart (WGB), 1973-1988, 201; -1.813.12(07)/626
      - Overleg over de invoering en opheffing van de tonnagestop wilde vaart inhoudende vergunningen ex art. 32/33 van de Wet Goederenvervoer Binnenscheepvaart (WGB), 1974-1989, 220; -1.813.1(95)/629; pak
      - Rentabiliteitsontwikkelingen van motor(vracht)schepen van de vloot ex. art. 32/33 van Wet Goederenvervoer Binnenscheepvaart (WGB), 1978-1987, 181; -1.813.51/622; pak
      - Overleg over de mogelijkheid tot omwisseling van vergunningen ex art. 34 van de Wet Goederenvervoer Binnenscheepvaart (WGB) in vergunningen ex art. 32/33 van de Wet Goederenvervoer Binnenscheepvaart (WGB), 1979-1985, 228; -1.813.1(07)/632, -1.813.1(07.515)/545
    - Uitvoering van de Wet Autovervoer Goederen (WAG) en de Wet Goederenvervoer Binnenscheepvaart (WGB), met betrekking tot het vaststellen van de capaciteit van het beroepsgoederenvervoer over de weg en te water., 1955-1978; 946; -1.812.1 (95)
    - Het adviseren aan de staatssecretaris van Verkeer en Waterstaat over het wel of niet vergunningsplichtig zijn van vletten op grond van art. 65 van de Wet Goederenvervoer Binnenscheepvaart (WGB) en art. 4 van het Uitvoeringsbesluit Goederenvervoer Binnenscheepvaart (UGB)., 1955-1985; 183; -1.813.72/624
    - Besprekingen over de vergunningverlening met betrekking tot beurtvaartdiensten op grond van art. 6 Wet Goederenvervoer Binnenscheepvaart (WGB) en art. 13 Uitvoeringsbesluit Goederenvervoer Binnenscheepvaart (UGB)., 1955-1988; 190; -1.813.111/625
    - Overleg over een ontwerp tot wijziging van art. 32, 33, 34, 47, 48 en 51 van de Wet Goederenvervoer Binnenscheepvaart (WGB) en art. 64 van het Uitvoeringsbesluit Goederenvervoer Binnenscheepvaart (UGB) met betrekking tot het eigen vervoer met huurschepen., 1956-1983; 174; -1.813.2/621
    - Het wijzigen van de vergunningtekst van art. 34 van de Wet Goederenvervoer Binnenscheepvaart (WGB) met betrekking tot de uitbreiding van vaarwegen in het Westland., 1957-1958; 198; -1.813.12(7)/626
    - Advisering aan de staatssecretaris van Verkeer en Waterstaat over het voorstel tot wijziging van de Richtlijnen Goederenvervoer en de richtlijnen voor de rijksinspecteurs met betrekking tot de beurtvaart., 1957-1988; 188; -1.813.111(07)/625; pak
    - Advisering aan de staatssecretaris van Verkeer en Waterstaat over het capaciteitsbeleid (laadvermogen) in de binnenscheepvaart., 1958-1985; 217-218
      - 1958-1982, 217; -1.813.1(95)/628; pak
      - 1983-1985, 218; -1.813.1(95)/628; pak
    - Vergaderstukken van het overleg met organisaties in het wegvervoer en de binnenvaart., 1958-1985; div. nrs.
      - 1958 - 1965 1958-1965, 828; 07.77/748; pak
      - 1976 1976, 668; 726
      - 1979 1979, 829; 07.77/748; pak
      - 1980 1980, 350; 07.77/654; pak
      - 1981 1981, 344; 07.77/651; pak
      - 1982 1982, 346; 07.77/651; pak
      - 1983 1983, 631; 07.77/542; pak
      - 1984 1984, 644; 07.77/542; pak
      - 1985, 366; 07.77/649; pak
    - Het wijzigen van het beleid inzake de verlening van vergunningen ex art. 34 van de Wet Goederenvervoer Binnenscheepvaart (WGB) voor het beperkt ongeregeld vervoer., 1959-1978; 202; -1.813.12(07)/626
    - Overleg inzake het vergunningenbeleid met betrekking tot het geregeld goederenvervoer te water., 1959-1983; 185; -1.813.11(07)/625
- Personenvervoer 1945-1996, 086
  - Het adviseren van de minister van Verkeer en Waterstaat over beleidsplannen op het terrein van het personenvervoer. 1959-1987, 206
    Bron: Boxum, Zelfstandige bestuursorganen, p. 131.
    Product: Adviezen.
    Datum: 19-09-2001
    - Vergaderstukken van de Commissie Vervoervergunningen., 1959-1990; div.nrs.
      - 1959 okt. 08 - 1962 dec. 20 1959, 848; 751
      - 1963 jan. 03 - 1965 dec. 30 1963-1965, 861; 765
      - 1966 jan. 06 - dec. 29 1966, 844; 750
      - 1972 jan. 06 - apr. 13 1972, 799; 07.77/742
      - 1972 apr. 20 - dec. 21 1972, 800; 07.77/742
      - 1973 jan. 11 - mrt. 29 1973, 801; 07.77/742
      - 1973 apr. 05 - juli 12 1973, 802; 07.77/742
      - 1973 juli 19 - 27 1973, 814; 07.77/744
      - 1973 aug. 23 - nov. 22 1973, 811; 07.77/743
      - 1973 nov. 29 - dec. 27 1973, 822; 07.77/745
      - 1974 jan. 10 - mei 30 1974, 786; 07.77/740
      - 1974 juni 13 - juli 04 1974, 790; 07.77/741
      - 1974 juli 11 - 25 1974, 792; 07.77/741
      - 1974 aug. 01 - 22 1974, 767; 07.77/738
      - 1974 aug. 29 - okt. 10 1974, 773; 07.77/738
      - 1974 okt. 17 - nov. 28 1974, 780; 07.77/739
      - 1974 dec. 05 - 26 1974, 728; 07.77/734
      - 1975 jan. 02 - feb. 06 1975, 732; 07.77/735
      - 1975 feb. 13 - mrt. 06 1975, 747; 07.77/735
      - 1975 mrt. 13 - apr. 24 1975, 752; 07.77/736
      - 1975 mei 01 - 29 1975, 759; 07.77/736
      - 1975 juni 05 - 26 1975, 712; 732
      - 1975 juli 03 - aug. 07 1975, 718; 732
      - 1975 aug. 14 - sep. 11 1975, 725; 732
      - 1975 sep. 18 - okt. 02 1975, 740; 733
      - 1975 okt. 09 - 30 1975, 744; 733
      - 1975 nov. 06 - dec. 18 1975, 687; 07.77/730
      - 1975 dec. 25 - 1976 jan. 29 1975-1976, 694; 07.77/730
      - 1976 feb. 05 - 26 1976, 710; 07.77/731
      - 1976 mrt. 04 - 11 1976, 652; 07.77/728
      - 1976 mrt.18 - 25 1976, 667; 07.77/728
      - 1976 apr. 01 - 29 1976, 662; 07.77/728
      - 1976 mei 06 - juni 03 1976, 673; 07.77/729
      - 1976 juni 10 - 24 1976, 683; 07.77/729
      - 1976 juli 01 - aug. 12 1976, 669; 726
      - 1976 aug. 19 - sep. 30 1976, 678; 726
      - 1976 okt. 07 - 28 1976, 701; 727
      - 1976 nov. 04 - dec. 02 1976, 502; 07.77/679
      - 1976 dec. 09 - 30 1976, 507; 07.77/679
      - 1977 jan. 06 1977, 654; 725
      - 1977 jan. 13 - feb. 10 1977, 655; 725
      - 1977 feb. 17 - mrt. 03 1977, 455; 07.77/677
      - 1977 mrt. 10 - apr. 14 1977, 491; 07.77/677
      - 1977 apr. 21 - mei 26 1977, 496; 07.77/678
      - 1977 juni 02 - 09 1977, 471; 675
      - 1977 juni 16 - juli 21 1977, 473; 675
      - 1977 juli 28 - aug. 25 1977, 479; 675
      - 1977 sep. 01 - 29 1977, 486; 676
      - 1977 okt. 06 - nov. 03 1977, 458; 673
      - 1977 nov. 10 - dec. 15 1977, 463; 673
      - 1977 dec. 22 - 29 1977, 469; 674
      - 1978 jan. 05 - feb. 02 1978, 447; 07.77/672
      - 1978 feb. 09 - 23 1978, 452; 07.77/672
      - 1978 mrt. 02 1978, 388; 07.77/661
      - 1978 mrt. 09 - 23 1978, 391; 07.77/661
      - 1978 mrt. 30 - apr. 13 1978, 392; 07.77/661
      - 1978 apr. 20 - mei 11 1978, 412; 07.77/662
      - 1978 mei 18 - 25 1978, 373; 07.77/659
      - 1978 juni 01 - 29 1978, 383; 07.77/659
      - 1978 juli 06 - 27 1978, 395; 660
      - 1978 aug. 03 - 17 1978, 399; 660
      - 1978 aug. 24 1978, 370; 657; pak
      - 1978 aug. 31 - sep. 07 1978, 371; 657
      - 1978 sep. 14 - okt. 05 1978, 374; 657
      - 1978 okt. 11 - 19 1978, 378; 658
      - 1978 okt. 26 - nov. 02 1978, 382; 658
      - 1978 nov. 09 - 30 1978, 355; 655
      - 1978 dec. 07 - 14 1978, 357; 655
      - 1978 dec. 21 - 28 1978, 358; 655
      - 1979 jan. 04 - 18 1979, 598; 532
      - 1979 jan. 25 - feb. 08 1979, 595; 531
      - 1979 feb. 15 - mrt. 01 1979, 591; 531
      - 1979 mrt. 08 - 29 1979, 612; 535
      - 1979 apr. 05 - 26 1979, 602; 534
      - 1979 mei 03 - 17 1979, 589; 534
      - 1979 mei 25 - juni 21 1979, 635; 540
      - 1979 juni 28 - juli 26 1979, 549; 523
      - 1979 aug. 02 - 30 1979, 543; 523
      - 1979 sep. 06 - 27 1979, 570; 527
      - 1979 okt. 04 - nov. 01 1979, 564; 526
      - 1979 nov. 08 - 22 1979, 563; 526
      - 1979 nov. 29 - dec. 19 1979, 559; 525
      - 1980 jan. 03 - 31 1980, 2; 548
      - 1980 feb. 07 - 14 1980, 603; 533
      - 1980 feb. 21 - 28 1980, 606; 533
      - 1980 mrt. 06 - 27 1980, 534; 520
      - 1980 apr. 03 - mei 01 1980, 538; 521
      - 1980 mei 08 - 29 1980, 548; 521; pak
      - 1980 juni 05 - 26 1980, 519; 697
      - 1980 juli 03 - 17 1980, 528; 700
      - 1980 juli 23 - 31 1980, 532; 700
      - 1980 aug. 07- 28 1980, 16; 551
      - 1980 sep. 04 - 25 1980, 12; 550
      - 1980 okt. 02 - 30 1980, 7; 549
      - 1980 nov. 06 - 27 1980, 29; 554
      - 1980 dec. 04 - 31 1980, 24; 553
      - 1981 jan. 08 - 29 1981, 20; 552
      - 1981 feb. 05 - 26 1981, 551; 524
      - 1981 mrt. 05 - 26 1981, 295; 636
      - 1981 apr. 02 - 23 1981, 291; 635
      - 1981 mei 01 - 14 1981, 300; 640
      - 1981 mei 21 - 29 1981, 301; 640
      - 1981 juni 04 - 25 1981, 298; 637
      - 1981 juli 02 - 30 1981, 416; 664
      - 1981 aug. 20 - 27 1981, 37; 556
      - 1981 sep. 03 - 24 1981, 33; 555
      - 1981 okt. 01 - 15 1981, 511; 696
      - 1981 okt. 22 - 29 1981, 514; 696
      - 1981 nov. 05 - 19 1981, 523; 698
      - 1981 nov. 26 1981, 526; 698
      - 1981 dec. 03 - 31 1981, 862; 765
      - 1982 jan. 07 - feb. 04 1982, 839; 764
      - 1982 feb. 11 - mrt. 04 1982, 427; 667
      - 1982 mrt. 11 - 25 1982, 437; 669
      - 1982 apr. 01 - 15 1982, 441; 670
      - 1982 apr. 22 - 29 1982, 444; 670
      - 1982 mei 06 - 21 1982, 435; 671
      - 1982 mei 27 1982, 446; 671
      - 1982 juni 03 - juli 01 1982, 834; 763
      - 1982 juli 08 - 29 1982, 830; 762
      - 1982 aug. 05 - 19 1982, 516; 699
      - 1982 aug. 26 - sep. 09 1982, 884; 770
      - 1982 sep. 16 - okt. 14 1982, 883; 769
      - 1982 okt. 21 1982, 882; 769; pak
      - 1982 okt. 28 - nov. 11 1982, 877; 767
      - 1982 nov. 18 - dec. 09 1982, 872; 767
      - 1982 dec. 16 - 30 1982, 874; 767
      - 1983 jan. 06 1983, 868; 766; pak
      - 1983 jan. 13 - 27 1983, 869; 766
      - 1983 feb. 03 - 10 1983, 870; 766
      - 1983 feb. 17 - mrt. 10 1983, 430; 668
      - 1983 mrt. 17 - 31 1983, 424; 665
      - 1983 apr. 07 - 21 1983, 421; 666
      - 1983 apr. 28 - mei 05 1983, 403; 663
      - 1983 mei 12 - 26 1983, 404; 663
      - 1983 juni 02 - 30 1983, 119; 611
      - 1983 juli 07 - 28 1983, 120; 611
      - 1983 aug. 04 - 25 1983, 124; 611
      - 1983 sep. 01 - 15 1983, 193; 610
      - 1983 sep. 08 1983, 195; 610
      - 1983 sep. 22 - 29 1983, 196; 610
      - 1983 okt. 06 - 13 1983, 160; 619
      - 1983 okt. 20 - nov. 10 1983, 161; 619
      - 1983 nov. 17 - dec. 01 1983, 162; 619
      - 1983 dec. 08 - 15 1983, 163; 619
      - 1983 dec. 22 - 1984 jan. 05 1983-1984, 166; 620
      - 1984 jan. 12 - 26 1984, 169; 620
      - 1984 feb. 02 - 23 1984, 150; 617
      - 1984 mrt. 01 - 15 1984, 152; 617
      - 1984 mrt. 22 - 29 1984, 156; 618
      - 1984 apr. 05 - 12 1984, 146; 616
      - 1984 apr. 19 1984, 147; 616
      - 1984 apr. 26 - mei 03 1984, 148; 616
      - 1984 mei 10 - 31 1984, 94; 605
      - 1984 juni 07 1984, 97; 605; pak
      - 1984 juni 14 - 28 1984, 100; 606
      - 1984 juli 05 - 26 1984, 128; 612
      - 1984 aug. 02 - 16 1984, 134; 614
      - 1984 aug. 23 - sep. 06 1984, 135; 614
      - 1984 sep. 13 - 27 1984, 137; 614
      - 1984 nov. 01 - 15 1984, 70; 600
      - 1984 nov. 22 - 29 1984, 71; 600
      - 1984 dec. 06 - 13 1984, 114; 609
      - 1984 dec. 20 - 27 1984, 115; 609
      - 1985 jan. 03 - 17 1985, 108; 608
      - 1985 jan. 24 - 31 1985, 109; 608
      - 1985 feb. 07 - 28 1985, 110; 608
      - 1985 mrt. 07 - 14 1985, 648; 544
      - 1985 mrt. 21 - 28 1985, 650; 544
      - 1985 apr. 04 - 25 1985, 51; 591
      - 1985 mei 02 1985, 55; 591; pak
      - 1985 mei 09 - 23 1985, 41; 589
      - 1985 mei 30 1985, 44; 589
      - 1985 juni 06 1985, 45; 589
      - 1985 juli 18 - aug. 08 1985, 85; 603
      - 1985 aug. 15 - 29 1985, 86; 603
      - 1985 sep. 05 - 26 1985, 80; 602
      - 1985 okt. 03 - 10 1985, 82; 602
      - 1985 okt. 17 - 31 1985, 84; 602
      - 1985 nov. 07 - 28 1985, 101; 606
      - 1985 dec. 05 - 24 1985, 613; 538
      - 1986 jan. 02 - 16 1986, 617; 538
      - 1986 jan. 23 - 30 1986, 620; 539
      - 1986 feb. 02 - 27 1986, 46; 590
      - 1986 mrt. 06 - 27 1986, 47; 590
      - 1986 apr. 03 - 24 1986, 67; 599
      - 1986 mei 01 - 15 1986, 59; 597; pak
      - 1986 mei 22 - 29 1986, 60; 598
      - 1986 juni 05 - 26 1986, 57; 597
      - 1986 juli 10 - 31 1986, 627; 537
      - 1986 aug. 07 - 14 1986, 104; 607
      - 1986 aug. 21 - 28 1986, 105; 607
      - 1986 sep. 04 - 25 1986, 585; 530
      - 1986 okt. 02 - 16 1986, 580; 529
      - 1986 okt. 23 - 30 1986, 583; 529
      - 1986 nov. 06 1986, 575; 528
      - 1986 nov. 13 - dec. 04 1986, 576; 528
      - 1986 dec. 11 - 18 1986-1987, 626; 536
      - 1987 jan. 08 1987, 333; 647
      - 1987 feb. 19 - mrt. 19 1987, 964
      - 1987 apr. 02 - juli 16 1987, 326; 645
      - 1988 jan. 07 1988, 312; 643
      - 1988 jan. 21 - feb. 18 1988, 327; 646
      - 1988 mrt. 03 - 17 1988, 332; 646
      - 1988 apr. 14 - dec. 15 1988, 318; 643
      - 1989 jan. 26 1989, 305; 641
      - 1989 feb. 23 - mei 25 1989, 306; 641
      - 1989 juni 22 - aug. 17 1989, 310; 642
      - 1989 sep. 21 - 1990 mei 17 1990, 904; 715
    - Verklaring van vernietiging van de dossiers van de voormalige Commissie Vergunningen Wegvervoer (CVW) ex Wet Autovervoer Goederen (WAG) en Commissie Vervoervergunningen (CVV) ex Wet Autovervoer Personen (WAP) & Wet Goederenvervoer Binnenscheepvaart (WGB) met betrekking tot het verlenen van vergunningen voor binnenlands en grensoverschrijdend beroepsvervoer met vrachtauto's, autovervoer personen en goederenvervoer binnenscheepvaart., 1993; 912; 07.353.220.37/758
    - Redevoeringen en publicaties over de taak en activiteiten van de commissie., 1954-1984; 981-983
      - 1954-1962, 981; 639, 695; pak
      - 1964-1971, 982; 638, 693; pak
      - 1976-1984, 983; 691, 692
    - Toespraken van de heer mr. J. van Andel Gzn., voorzitter van de Commissie Vervoervergunningen., 1960-1973; 914-917; pak
      - Voordrachten in diverse fora, 1960-1973, 916; -1.81/694; pak
      - Inleidend woord voor de vergadering van de Vervoercommissie van het Europees Parlement in 's-Gravenhage op 16 oktober 1964, 1964-1965, 915; -1.81/695; pak
      - Inleidend woord bij de opening van de openbare zitting van de Commissie Vervoervergunningen. 1964-1973, 914, 917
        - 1964-1968, 914; -1.81/695
        - 1969-1973, 917; -1.81/693
    - De wijze van vergunningverlening bij het beroepspersonenvervoer te land., 1961-1986; 184; -1.816(07)/624; pak
    - Verslagen van besprekingen met de staatssecretaris van Verkeer en Waterstaat en de Commissie Vervoervergunningen., 1974-1979; 349; 07.77/653
    - Besprekingen over de wijzigingen in het beleid en de rol van de Commissie Vervoervergunningen met betrekking tot de Wet Autovervoer Goederen (WAG), Wet Goederenvervoer Binnenscheepvaart (WGB) en de Wet Autovervoer Personen (WAP)., 1980-1988; 360; -1.81(07)/546, -1.81(31)/546; pak
  - Het uitbrengen van jaarverslagen aan de minister van Verkeer en Waterstaat. 1945-1987, 207
    Grondslag: UAP 1939, gewijzigd bij Koninklijk Besluit van 28 november 1974, Stb. 731, art. 20, derde lid.
    - Jaarverslag over het beleid van de Commissie Vervoervergunningen in de periode juli 1966 - juli 1967., 827; 07.77/747